【裁判字號】    97,交聲,2720
【裁判日期】    971204
【裁判案由】    聲明異議
【裁判全文】
臺灣高雄地方法院交通事件裁定        97年度交聲字第2720號
原處分機關  交通部公路總局高雄區監理所
異  議  人
即受處分人  甲○○
上列受處分人因聲明異議案件，對於交通部公路總局高雄區監理
所中華民國97年11月24日所為之處分（原處分案號：高監自裁字
第裁80-NJ0000000號），聲明異議，本院裁定如下：
    主  文
異議駁回。
    理  由
一、原處分意旨略以：異議人即受處分人甲○○於民國97年2 月
    13日上午10時22分許，駕駛車牌號碼VK-4771 號自用小客車
    ，行經高雄縣仁武鄉○○路與新庄路口時，因駕車行經有燈
    光號誌管制之交岔路口闖紅燈，經警拍照逕行舉發，乃依道
    路交通管理處罰條例第53條、第63條第1 項第3 款之規定，
    裁處罰鍰新臺幣（下同）5 千4 百元（已於97年10月2 日繳
    款結案），並記違規點數3 點。
二、異議意旨略以：伊於違規事發後，並未收到紅單、照片，係
    因收到車輛定期檢驗服務單時，始知悉受有本件罰鍰案件，
    疑因郵政機關遞送信件疏失，致其權益受損，其確實未在居
    住所門首或信箱內看到郵局的送達通知書，因而導致未能準
    時繳納違規罰鍰，並遭原處分機關裁處最高額罰鍰5 千4 百
    元，爰聲明異議，請求撤銷原裁罰處分云云。
三、按汽車駕駛人，行經有燈光號制管制之交岔路口闖紅燈者，
    處1 千8 百元以上5 千4 百元以下罰鍰；又汽車駕駛人有第
    53條之情形者，除依原條款處罰鍰外，並記違規點數3 點，
    道路交通管理處罰條例第53條、第63條第1 項第3 款分別定
    有明文。次按道路交通管理處罰條例所定罰鍰之處罰，行為
    人接獲違反道路交通管理事件通知單後，於15日內得不經裁
    決，逕依第92條第3 項之罰鍰基準規定，向指定之處所繳納
    結案；不服舉發事實者，應於15日內，向處罰機關陳述意見
    ；其不依通知所定期限前往指定處所聽候裁決，且未依規定
    期限繳納罰鍰結案或向處罰機關陳述意見者，處罰機關得逕
    行裁決之，上開條例第9 條第1 項亦有規定。再按「汽車所
    有人名稱、地址等如有變更，均應向公路監理機關辦理登記
    。」、又「處理違反道路交通管理事件，有關文書送達之程
    序，依行政程序法之規定。」、「送達，有不能依行政程序
    法第72條及第73條規定為之者，得將文書寄存送達地之地方
    自治或警察機關，並作送達通知書兩份，1 份黏貼於應受送
    達人住居所、事務所、營業所或其就業處所門首，另1 份交
    由鄰居轉交或置於該送達處所信箱或其他適當位置，以為送
    達。前項情形，由郵政機關為送達者，得將文書寄存於送達
    地之郵政機關。寄存機關自收受寄存文書之日起，應保存3
    個月。」，道路交通安全規則第23條第1 項、違反道路交通
    管理事件統一裁罰基準及處理細則第5 條及行政程序法第74
    條亦分別定有明文。
四、經查：
  (一)本件異議人即受處分人甲○○確於97年2 月13日上午10時22
    分許，駕駛車牌號碼VK-4771 號自用小客車，行經高雄縣仁
    武鄉○○路與新庄路口時，因駕車行經有燈光號誌管制之交
    岔路口闖紅燈，經警拍照逕行舉發之違規事實，有舉發照片
    影本2 張附卷可稽（見本院卷第12頁背面），且為異議人所
    不否認，堪認異議人於上述時地確有行經有燈光號制管制之
    交岔路口闖紅燈之違規情事無訛。
  (二)次查，本件舉發通知單係由原舉發單位即高雄縣政府警察局
    以掛號郵務方式寄送至異議人登記之車籍地址，郵務人員未
    晤受送達人或同居人，遂於97年4 月9 日將該舉發通知單寄
    存於應受送達地之郵政機關即仁武仁雄郵局，並作送達通知
    書兩份，1 份黏貼於異議人上址門首，另1 份置於該送達處
    所信箱或其他適當位置，並保存應送達舉發通知單3 個月，
    以為送達；嗣因異議人逾期未繳罰鍰，原處分機關即交通部
    公路總局高雄區監理所遂以最高額罰鍰裁罰等情，此有高雄
    縣政府警察局97年9 月23日高縣警交字第0970087024號函、
    高雄縣政府警察局送達證書、交通部公路總局高雄區監理所
    97年10月1 日高監自字第0970045862號函違反道路交通管理
    事件裁決書等各1 份在卷可查（見本院卷第7 、9 、11、12
    頁），原舉發單位依異議人登記之車籍地址掛號郵寄送達該
    舉發通知單既然無誤，且該車籍地址與異議人之戶籍地址又
    屬相同，均為高雄縣仁武鄉○○路395 巷17號，此有本院依
    職權查得之個人基本資料查詢結果及車號查詢汽車車籍各1
    份附卷為憑（見本院卷第16、17頁），核諸上開寄存送達程
    序，依法亦無不合，是本件舉發通知單迨於97年4 月9 日已
    合法送達於異議人。
  (三)從而，異議人確有前揭違規事實，嗣經原舉發機關逕行舉發
    後，該舉發通知單業於97年4 月9 日以寄存送達方式合法送
    達於異議人，異議人逾期未繳罰鍰，原處分機關乃以異議人
    逾越應到案期限30日以上，逕依立法者於道路交通管理處罰
    條例第12條第3 項授權行政機關訂定之違反道路交通管理事
    件統一裁罰標準表之規定，以最高額罰鍰5 千4 百元裁處，
    並記違規點數3 點，自屬適法有據。本件異議為無理由，應
    予駁回。
五、據上論斷，應依道路交通案件處理法第19條，裁定如主文
中    華    民    國    97    年    12    月    4     日
                      交通法庭  法  官  葉文博
以上正本證明與原本無異。
如不服本裁定應於送達後5 日內向本院提出抗告狀。
中    華    民    國    97    年    12    月    4     日
                                書記官  李柏親


司法院資訊處製作；財團法人民間司法改革基金會備份。
